---
title: "Untitled"
output: html_notebook
---

```{r setup, include=FALSE}
knitr::opts_chunk$set(echo = TRUE,
                      fig.width = 9) #fig.show = 'animation')

library(tidyverse)
library(lubridate)
library(RColorBrewer)
library(trelliscopejs)
library(gganimate)
library(animation)

ani.options(ani.width = 800)
```
Load data
```{r}
water_data <- readRDS("data/processing/clean_water_data.Rds")
```
Make dataset for representing monthly changes by water parameters via years 2008-2018 for each water region parameter
```{r}
df_season <- water_data %>% 
  select(-(1:3), -(5:7)) %>%
  mutate(Year = factor(year(Data_sposterezhen), ordered = T, levels = seq(2017, 2008, -1)),
         Month = month(Data_sposterezhen, label = T)) %>% 
  dplyr::filter(Data_sposterezhen < "2018-01-01") %>% 
  select(1, 2, Year, Month, everything()) %>% 
  gather(key = Parameter, value = Value, -(1:4)) %>% 
  select(-Data_sposterezhen) %>% 
  group_by(Parameter, Rajon_richkovoho_basejnu, Year, Month) %>% 
  summarise(Value = mean(Value))
```
Visualize for one parameter and one water region
```{r}
df_season %>% 
  dplyr::filter(Parameter == 'Kysen_rozchynenyj_MhO2_per_dm3',
                Rajon_richkovoho_basejnu == 'Дунай') %>%
  ggplot(aes(x = Month, y = Value)) +
    geom_area(aes(fill = Year, group = Year), color = "white", alpha = 0.8) +
    scale_x_discrete(expand = c(0.01, 0.01)) +
    #scale_y_discrete(expand = c(0.01, 0.01)) +
    scale_color_manual(values = brewer.pal(10, "Set1")) +
    labs(title = "Зміна середньомісячного значення Розчиненого кисню впродовж кожного року",
         x = NULL) +
    theme_classic() +
    theme(panel.grid.major.x = element_line(colour="black"),
          axis.text = element_text(size = 12, colour = "black"),
          legend.position = "right",
          legend.title = element_text(face = "bold", size = 13),
          legend.text = element_text(size = 12))
```
```{r}
df_season %>% 
  dplyr::filter(Parameter == 'Kysen_rozchynenyj_MhO2_per_dm3',
                Rajon_richkovoho_basejnu == 'Дніпро') %>%
  select(-Data_sposterezhen) %>% 
  top_n(20) %>% 
  group_by(Parameter, Rajon_richkovoho_basejnu, Year, Month) %>% 
  summarise(Value = mean(Value)) %>% View()
```
```{r}
df_season %>% 
  dplyr::filter(Parameter == 'Kysen_rozchynenyj_MhO2_per_dm3') %>%
  ggplot(aes(x = Month, y = Value)) +
    geom_area(aes(fill = Year, group = Year), color = "white", alpha = 0.8) +
    facet_wrap(~ Rajon_richkovoho_basejnu, nrow = 4, ncol = 2, scales = "free_y") +
    scale_color_manual(values = brewer.pal(10, "Set1")) +
    labs(title = "Зміна середньомісячного значення Розчиненого кисню впродовж кожного року",
         x = NULL, y = NULL) +
    theme_classic() +
    theme(
      panel.grid.major.x = element_line(colour="black")
    )
```
2) Sulfat_iony__mh_per_dm3 - done
3) Xloryd_iony__mh_per_dm3 - done
4) Syntetychni_poverxnevo_aktyvni_rechovyny__anionni___mh_per_dm3 - done (no Visla)
5) Zavysli__suspendovani__rechovyny__mh_per_dm3 - done!
6) BSK5__MhO_per_dm3 - done!
7) Ximichne_spozhyvannya_kysnyu__mhO_per_dm3 - done!
8) Nitrat_iony__mh_per_dm3 - done!
9) !!!Azot_zahalnyj__mh_per_dm3 - only for Dnister, Dunay
10) !! Permanhanatna_okyslyuvanist__mhO_per_dm3 - done (no Visla , Prichornomor)
11) Sulfat_iony__mh_per_dm3 - done!
12) Amonij_iony__mh_per_dm3 - done!
13) Fosfat_iony__polifosfaty___mh_per_dm3 - done!
14) Fitoplankton__tys_klityn_per_dm3 - only for Dnipro and Don
15) Nitryt_iony__mh_per_dm3 - done! 
```{r}
df_season %>% 
  dplyr::filter(Parameter == 'Nitryt_iony__mh_per_dm3') %>%
  ggplot(aes(x = Month, y = Value)) +
    geom_area(aes(fill = Year, group = Year), color = "white", alpha = 0.8) +
    facet_wrap(~ Rajon_richkovoho_basejnu, nrow = 4, ncol = 2, scales = "free_y") +
    scale_color_manual(values = brewer.pal(10, "Set1")) +
    labs(title = "Зміна середньомісячного значення Хлорид-іонів впродовж кожного року",
         x = NULL, y = NULL) +
    theme_classic() +
    theme(panel.grid.major.x = element_line(colour="black"))
```
Use trelliscopejs
```{r}
aa <- df_season %>% 
  group_by(Parameter, Rajon_richkovoho_basejnu) %>% 
  nest()

ggplot(aes(x = Month, y = Value)) +
    geom_area(aes(fill = Year, group = Year), color = "white", alpha = 0.8) +
    scale_color_manual(values = brewer.pal(10, "Set1")) +
    labs(title = "Зміна середньомісячного значення Розчиненого кисню впродовж кожного року") +
    theme_classic() +
    theme(panel.grid.major.x = element_line(colour="black"))
```

```{r}
gg <- aa[49:56,] %>% 
  mutate(panel = map_plot(data, 
      ~ ggplot(data = .x, aes(x = Month, y = Value)) +
          geom_area(aes(fill = Year, group = Year), color = "white", alpha = 0.8) +
          scale_color_manual(values = brewer.pal(10, "Set1")) +
          theme_classic() +
          theme(panel.grid.major.x = element_line(colour="black"))))

gg %>% 
   trelliscope(name = "city_vs_highway_mpg", self_contained = T)
```


Use gganimate 
```{r}
gg1 <- ggplot(df_season, aes(x = Month, y = Value, frame = Parameter)) +
    geom_area(aes(fill = Year, group = Year), color = "black") +
    facet_wrap(~ Rajon_richkovoho_basejnu, nrow = 4, ncol = 2, scales = "free_y") +
    #scale_color_manual(values = brewer.pal(10, "Set1")) +
    labs(title = "Зміна середньомісячного значення параметру впродовж кожного року",
         x = NULL, y = NULL) 
    #theme_classic() +
    #theme(panel.grid.major.x = element_line(colour="black"))

gganimate(gg1)
  #facet_trelliscope(~ Rajon_richkovoho_basejnuter, nrow = 4, ncol = 2, path = "trelliscope", self_contained = T)
```


























